# 外资退资产生的收益是资本公积还是汇兑收益？

提问人：denghuiqi 时间：2010-02-22 17:03:23
一外商独资企业执行《企业会计准则》， 2009 年股东减资 100 万美金，并已将减资的资本金汇出境外；由于美元贬值，减资过程中产生盈余 80 万人民币，请问这是属于资本溢价（权益），还是属于汇兑收益（损益）？税务上如何处理？请大家说说自己的看法吧。

回答人：chenyiwei
回复 楼主 denghuiqi 的帖子因为与减资过程（资本性交易）相关，因此对被投资企业而言计入资本公积较为合适。